【裁判字號】    99,消債更,67
【裁判日期】    991012
【裁判案由】    聲請更生程序
【裁判全文】
臺灣彰化地方法院民事裁定            99年度消債更字第67號
聲 請 人
即債務人  甲○○
上列當事人因消費者債務清理事件，本院裁定如下：
    主  文
聲請人更生之聲請駁回。
聲請費用新台幣壹仟元由聲請人負擔。
    理  由
一、聲請意旨略以：聲請人因負欠無擔保或無優先權之債務金額
    合計約新台幣（下同）170萬元，於民國99年7月間以書面向
    最大債權金融機構三信商業銀行申請前置協商，該銀行以聲
    請人未能接受足以負擔之還款方案為由，故協商不成立；茲
    因聲請人月薪約3萬餘元，每月必須支出水費及瓦斯費3千元
    、交通費3千元、償還私人債務5千元、電話費1,200元、電
    費1,500元、餐費7,500元、保險費650元、雜費1千元、孝親
    費5千元、配偶扶養費8,500元、兒子扶養費5,700元，每月
    合計支出42,050元，故有不能清償債務之虞，爰依法聲請更
    生等語。
二、按債務人不能清償債務或有不能清償之虞者，得依本條例所
    定更生或清算程序，清理其債務，消費者債務清理條例第3
    條定有明文。又聲請更生或清算不合程式或不備其他要件者
    ，法院應以裁定駁回之，但其情形可以補正者，法院應定期
    間先命補正，復為同條例第8條所明定。
三、經查：依據卷附戶籍謄本、家族系統表、財產查詢清單、薪
    資明細表等件顯示，聲請人家庭有父母、1弟已婚、1妹未婚
    ，聲請人已婚，與大陸籍配偶育有1子，聲請人名下無任何
    財產，惟聲請人目前在台灣電配通股份有限公司工作，99年
    1月實領40,725元，99年2月實領42,166元，99年3月實領40,
    543元，99年4月實領42,445元，99年5月實領42,757元，99
    年6月實領44,987元，99年7月實領44,848元，平均月薪約42
    ,639元（計算式：40,725＋42,166＋40,543＋42,445＋42,7
    57＋44,987＋44,848≒42,639，元以下四捨五入）。次查：
    聲請人負債既大於資產，本應較一般人更撙節開銷，自應以
    最低生活費作為支出之計算標準，即依政府公佈之98年度臺
    灣省每人每月最低生活費用為9,829元為計算標準（最低生
    活費用包括食、衣、住、行等費用在內）。茲以聲請人現年
    34歲，尚可工作30年以上，亦無重大疾病纏身，及其平均月
    薪約42,639元，經扣除其本人每月最低生活費9,829元，及
    聲請人主張其配偶生活費8,500元、其子生活費5,700元，並
    分擔其雙親扶養費5千元後，尚餘13,610元（計算式：42,63
    9－9,829－8,500－5,700－5,000＝13,610），足供支付三
    信商業銀行所提180期、利率百分之4、每期清償8,203元之
    還款條件。準此各情，難認聲請人有何不能清償債務之情事
    。
四、從而，聲請人更生之聲請，核與消費者債務清理條例第3條
    規定更生要件不符，且此要件之欠缺屬於無從補正事項，依
    上說明，自應駁回其更生之聲請，爰裁定如主文所示。
中    華    民    國    99    年    10    月    12    日
                民事第一庭       法  官  陳正禧
以上正本係照原本作成。
如對本裁定抗告，須於裁定送達後10日內向本院提出抗告狀。
中    華    民    國    99    年    10    月    12    日
                                 書記官  莊素美

司法院資訊處製作；財團法人民間司法改革基金會備份。
